臺灣基隆地方法院刑事判決　　　　　　　 96年度易字第368號
公　訴　人　臺灣基隆地方法院檢察署檢察官
被　　　告　乙○○
上列被告因違反商標法案件，經檢察官提起公訴（96年度偵字第
2657號），本院判決如下︰
    主  文
乙○○共同明知為未得商標權人同意，於同一商品使用相同之註
冊商標之商品而意圖販賣而輸入，處有期徒刑肆月，如易科罰金
，以新臺幣壹仟元折算壹日。
扣案如附表二所示仿冒商標之商品均沒收。
    事  實
一、乙○○明知附表一所示之商標，為公眾週知之知名商標圖樣
    ，且分別係美商美國棒球聯盟股份有限公司（下稱「棒球聯
    盟公司」）、美商赫斯特控股公司（下稱「赫斯特公司」）
    向經濟部智慧財產局申請註冊登記取得商標專用權，指定使
    用於附表一之商品，現仍在商標專用期間內，亦明知附表二
    所示之商品，其上標示附表一所示之商標圖樣，均為未經商
    標專用權人「棒球聯盟公司」、「赫斯特公司」同意，在同
    一商品使用相同於附表一所示註冊商標圖樣之仿冒商品。詎
    乙○○猶與大陸地區年籍不詳自稱「朱志勇」之成年男子，
    基於意圖販賣而輸入仿冒商標商品來台以牟利之共同犯意聯
    絡，推由「朱志勇」於95年11月間自大陸地區將來歷不明如
    附表二所示之仿冒商品（起訴書誤載為乙○○委由朱志勇向
    不詳之人「採購」仿冒商品），先行打包裝成10箱後，交由
    不知情之劉素妏經營之通達國際運通運有限公司在中國大陸
    之據點，即志德國際有限公司，以併櫃之方式裝入1 只40呎
    貨櫃內（櫃號REGU0000000 號），並委託不知情之志德國際
    有限公司於95年11月29日從香港船運來台，於95年11月30日
    運抵基隆港而輸入上開仿冒商品。嗣於95年12月1 日通達國
    際通運有限公司負責人劉素妏委請亦不知情之小林報關有限
    公司負責人林志長向財政部基隆關稅局投單報關（進口報單
    編號AW//95/6001/2002），該局關員查驗時發現上開疑似仿
    冒商標之商品，經送上開商標專用權人在台之代理人理律法
    律事務所及香港商霽霽企業有限公司鑑定，發現均係仿冒商
    標之商品，因而查獲上情，並扣得附表二所示之仿冒商品。
二、案經法務部調查局航業海員調查處移送台灣基隆地方法院檢
    察署檢察官偵查終結提起公訴。
    理  由
一、訊據被告乙○○矢口否認上開犯行，略以：上開查獲之仿冒
    商標商品，係大陸友人朱志勇在大陸之庫存品，他說要給我
    賣，我不知道是仿冒商品，他也沒說多少錢，他說等我賣了
    以後，再跟他結算等語置辯。惟查：
  (一)被告以併櫃之方式報運進口附表二所示仿冒商標之商品等情
    ，業據證人劉素妏於偵查中結證屬實，並有進口報單（含基
    隆關稅局查驗辦理紀錄）、發票、裝箱單、海運到貨明細、
    出貨單、經濟部智慧財產局商標資料檢索表、理律法律事務
    所鑑識證明函及侵權市值表、香港商霽霽企業有限公司鑑定
    報告書及鑑價報告等書證附卷可稽，且有附表二所示之仿冒
    商品扣案可佐。足認被告與「朱志勇」意圖販賣而輸入來台
    之商品確係仿冒商標商品無訛。
  (二)被告雖辯稱不知來貨係仿冒商標之商品云云。惟查，依據常
    理，欲進口販賣成衣者，對於所欲進口成衣之品質、數量、
    成本、款式、有無商標等事項，均會事先充分瞭解，才決定
    進口，以免進口之成衣不符本地市場需求，徒增庫存損失。
    被告於法務部調查局航業海員調查處調查員詢問時自承曾在
    台北市松山區開過「松明」、「佑輝」成衣公司，顯然被告
    係經營成衣買賣之業者，對於扣案商品之進貨管道、市場售
    價，自然極為敏感，其判斷能力猶高於一般社會大眾，豈有
    在不明瞭所進口成衣之品質、數量、成本、款式、有無商標
    等事項之情況下，即貿然輸入附表二所示仿冒商品來台販售
    之理。被告上開所辯，顯係卸責之詞，不足採信。
  (三)附表一所示商標均係世界知名品牌，所生產之商品價格在同
    一商品中均屬高檔，而本件來貨係由仿冒盛行之大陸地區進
    口，且進口單價每件在港幣4 元至12元間（此有進口報單在
    卷可憑），價錢甚為便宜，衡諸常情，顯係仿冒商標之商品
    ，豈容被告諉為不知。尤其，被告未向商標專用權人之代理
    商或經銷商批發販入該等有註冊商標之商品，以節省中間商
    賺取之價差，反而自仿冒盛行之大陸地區輸入以供販賣，所
    為顯與事理有違。被告顯然知悉所輸入之物乃仿冒商品。
  (四)綜上，被告所辯不知是仿冒註冊商標之商品云云，無非事後
    卸責之詞，不足採信。本案罪證明確，被告犯行洵堪認定，
    自應依法論科。
二、核被告所為，係犯商標法第82條之意圖販賣而輸入仿冒商標
    之商品罪。查被告與「朱志勇」間，有犯意之聯絡及行為之
    分擔，為共同正犯。被告與「朱志勇」係利用不知情之劉素
    妏及志德國際有限公司人員輸入仿冒商品，應論以間接正犯
    。被告以一違反商標法輸入仿冒商品之行為，分別侵害如附
    表一所示多家公司之商標專用權，觸犯構成要件相同之罪名
    ，為想像競合犯，應依刑法第55條之規定，從一重之意圖營
    利而輸入仿冒商標之商品罪處斷。審酌被告意圖販賣輸入仿
    冒商品之行為，不僅損害真正商標權利人之正常營收，對真
    正商標權利人之商譽亦有不良影響，其本次輸入仿冒品之數
    量亦非輕微，已足以影響交易秩序之公平與公正，然其輸入
    仿冒品之行為較諸仿冒者之仿冒行為而言，惡性尚非至大，
    並參酌其到案後態度等一切情狀，量處如主文所示之刑，併
    諭知易科罰金之折算標準，以示懲儆。扣案如附表二所示仿
    冒商標之商品，均為仿冒他人商標專用權之商品，不問屬於
    犯人與否，均應依商標法第83條之規定，宣告沒收。
三、依刑事訴訟法第299條第1項前段，商標法第82條、第83條，
    刑法第11條、第28條、第55條，第41條第1 項前段，判決如
    主文。
本案經檢察官甲○○到庭執行職務。
中　　華　　民　　國　　96　　年　　6 　　月　　23　　日
                  刑事第二庭法  官  王福康
以上正本證明與原本無異。
如不服本判決應於收受本判決後10日內向本院提出上訴書狀，其
未敘述上訴理由者，並得於提起上訴後10日內向本院補提理由書
狀（均須按他造當事人之人數附繕本。）「切勿逕送上級法院」
中　　華　　民　　國　　96　　年　　6 　　月　　23　　日
                            書記官  施鴻均
【附錄論罪法條】
商標法第82條：
    明知為前條商品而販賣、意圖販賣而陳列、輸出或輸入者，
    處一年以下有期徒刑、拘役或科或併科新臺幣五萬元以下罰
    金。
【附表一】
┌──┬───────┬────┬────┬───┬────────┐
│編號│商標名稱或圖樣│商標專用│商標註冊│商標專│商標使用之範圍  │
│    │              │權人    │證號    │用期限│                │
├──┼───────┼────┼────┼───┼────────┤
│ 1  │              │美商美國│00000000│98年1 │商品類別025     │
│    │              │棒球聯盟│        │月15日│                │
│    │              │股份有限│        │      │                │
│    │              │公司    │        │      │                │
│    │              │        │        │      │                │
├──┼───────┼────┼────┼───┼────────┤
│ 2  │              │美商赫斯│00000000│99年6 │商品類別025     │
│    │              │特控股公│        │月15日│                │
│    │              │司      │        │      │                │
│    │              │        │        │      │                │
│    │              │        │        │      │                │
│    │              │        │        │      │                │
└──┴───────┴────┴────┴───┴────────┘
【附表二】
┌──┬──────────────┬─────────┐
│編號│   扣案仿冒商標之商品名稱   │扣案仿冒商品之數量│
├──┼──────────────┼─────────┤
│ 1  │夾克（起訴書誤載為運動套裝）│490件             │
├──┼──────────────┼─────────┤
│ 2  │運動套裝                    │76套              │
├──┼──────────────┼─────────┤
│ 3  │兒童外套（起訴書誤載為女運動│155件             │
│    │套裝）                      │                  │
└──┴──────────────┴─────────┘
